臺灣桃園地方法院刑事判決　　　　　　　93年度訴字第1961號
公　訴　人　臺灣桃園地方法院檢察署檢察官
被　　　告　戊○○　男　35歲.
選任辯護人　巫宗翰律師
上列被告因違反毒品危害防制條例案件，經檢察官提起公訴（93
年度偵字第16312 號），本院判決如下：
    主  文
戊○○連續販賣第二級毒品，累犯，處有期徒刑拾貳年，扣案之
安非他命貳包（驗餘含袋毛重拾柒點伍貳公克）沒收銷燬，未
扣案販賣毒品所得之財物現金新台幣玖仟元沒收，販賣毒品所得
之財物如全部或一部不能沒收時，以其財產抵償之。
    事  實
一、戊○○前因違反麻醉藥品管理條例及藥事法案件，並觸犯竊
    盜罪，而經臺灣高等法院以84年度上訴字第4244號分別判處
    有期徒刑6 月、1 年6 月與8 月，並定應執行刑為2 年6 月
    ，且經最高法院以86年度台上字第176 號判決駁回上訴確定
    。戊○○又因違反麻醉藥品管理條例及槍砲彈藥刀械管制條
    例案件，分別經本院以85年度易字第3045號判處有期徒刑8
    月、6 月，且定應執行刑為1 年確定。其復因違反麻醉藥品
    管理條例案件，經本院以85年度易字第5462號判處有期徒刑
    10月，並經臺灣高等法院以86年度上易字第2215號駁回上訴
    確定。戊○○於民國86年2 月24日入監接續執行上述等罪後
    ，期間曾經假釋後又被撤銷假釋，再度入監執行殘刑，而於
    91年2 月28日縮短刑期執行完畢。戊○○仍不知警惕，其明
    知安非他命為我國毒品危害防制條例所管制之第二級毒品，
    不得非法販賣，竟基於販賣毒品以牟取利潤之概括犯意，連
    續為下列販賣毒品行為：
(1)、自93年9 月下旬某日起至93年10月8 日止，除首次係乙○○
    先透過真實姓名年籍不詳綽號「親親」之友人之介紹，欲以
    新台幣（下同）1 千元之價格，向戊○○購買第二級毒品安
    非他命1 小包，經戊○○應允後，戊○○即在其住處附近之
    「永平工商」交付安非他命給乙○○外，日後乙○○即自行
    以其使用之00 00000000 號行動電話，撥打戊○○使用之00
    00000000號行動電話與之聯絡，並以每次1 千元購買1 小包
    安非他命之代價，再向戊○○購買2 次，且均約在戊○○位
    於桃園縣楊梅鎮○○路219 巷3 號住處旁邊之219 巷巷口交
    貨。又於93年10月12日下午4 時許，乙○○復使用上述行動
    電話撥打給戊○○，表示欲購買安非他命，經戊○○向其表
    示要晚點再看看而未立即答應後，戊○○即基於意圖營利而
    購入第二級毒品安非他命以販賣之犯意，於同日下午5 時許
    ，至桃園縣楊梅火車站前，以1 萬8 千元之代價，向真實姓
    名年籍不詳之人購得第二級毒品安非他命1 包（驗餘含袋毛
    重17.352公克），準備販賣給他人，嗣於駕車返回其住處時
    為警查獲，並當場在戊○○駕駛之01 66 —FU汽車內扣得第
    二級毒品安非他命1 包（查獲時因外包裝有損壞，警方遂另
    行將安非他命包裝成2 包），並發現搭配0000000000號門號
    SIM 卡之行動電話1 支，其內並有乙○○於當日表示欲購買
    安非他命所留之簡訊。嗣乙○○於同日晚上7 時許，駕車至
    戊○○住處前之空地欲詢問其有無安非他命可供買受時，亦
    為警當場查獲。
(2)、自93年9 月間某日起至93年10月5 日止，除首次係丁○○先
    透過真實姓名年籍不詳綽號「阿新」之友人代為聯繫，向戊○○購買第二級毒品安非他命1 小包外，日後丁○○即自行
    以其使用之0000 000000 號行動電話，撥打戊○○使用之00
    00000000號行動電話與之聯絡，連同「阿新」代為聯絡之該
    次，總計先後共買過4 次安非他命。其中3 次係以1 千元之
    代價購買毛重約0. 5至0.8 公克之安非他命，另外1 次則係
    以2 千元之代價購買安非他命1 包。上述4 次交易中有2次
    係在桃園縣楊梅鎮之埔心火車站前交付安非他命，另外2 次
    則係在離戊○○前述住處旁邊之219 巷巷口約20公尺處交貨
    。又於93年10月12日下午5 時許，戊○○至桃園縣楊梅火車
    站前，以1 萬8 千元之代價，向真實姓名年籍不詳之人購得
    第二級毒品安非他命1 包（驗餘含袋毛重17.352公克），準
    備販賣給他人之後，在尚未返回其住處之前，即接到丁○○
    以0000000000號行動電話撥打之電話，表示欲購買安非他命
    ，戊○○向其表示他人在外面要晚點再看看後，戊○○隨即
    於駕車返回其住處時為警查獲。而丁○○則於同日晚上7 時
    許，駕車至戊○○住處前之空地欲詢問其有無安非他命可供
    買受時，亦為警當場查獲。
(3)、戊○○於93年10月10日，在其前述住處樓下，以1 千元之代
    價，販賣第二級毒品安非他命予丙○○1 次。嗣於93年10月
    12日晚上7 時許，丙○○行至戊○○住處前之空地欲找戊○○時，亦為警當場查獲。
二、案經桃園縣政府警察局平鎮分局移送臺灣桃園地方法院檢署
    檢察官偵查起訴。
    理  由
一、按被告以外之人於審判外之言詞或書面陳述除法律有規定者
    外，不得作為證據，固為刑事訴訟法第159 條第1 項所明定
    ；但被告以外之人於審判中有所在不明而無法傳喚或傳喚不
    到之情形，其於司法警察調查中所為之陳述，經證明具有可
    信之特別情況，且為證明犯罪事實之存否所必要者，例外得
    為證據，亦為同法第159 條之3 第3 款所明定。本案證人丙○○於警詢中陳述其向被告戊○○購買安非他命之經過後，
    嗣於本院審理時分別傳、拘未到，有進行單、點名單、送達
    回證及拘票報告書各1 份附卷為憑。又證人即本院委請拘提
    丙○○之警員干銀雄已到庭證述：丙○○之家屬說丙○○很
    少回家，也聯絡不上丙○○，故無法拘提到等語（本院卷第
    199 頁），足見丙○○於本院審判中確有所在不明而無法傳
    喚且傳喚不到之情形。再者，為丙○○製作警詢筆錄之警員
    干銀雄復到庭證稱：丙○○之警詢筆錄是我記載的，製作筆
    錄之情形是1 個人訊問（即另1 員警黃子龍），1 個人製作
    ，連同受訊問人3 個在一起，在電腦前面問。（問：丙○○
    在製作筆錄的當時精神狀況如何？）查獲當天是夜間，丙○○晚上不接受訊問，是睡飽也吃飽後早上再接受訊問，所以
    精神不錯。（問：製作筆錄過程中，你或黃子龍有無向丙○○提到過任何利益交換的問題？）沒有。不可能。製作筆錄
    過程中有全程錄音。製作筆錄過程亦無對丙○○施以強暴脅
    迫等違法方式等語明確（本院卷第201 至203 頁）；再參酌
    丙○○確實於93年12月22日晚上10時30分許，表明不願在夜
    間接受詢問，迄翌日上午11時許，才製作第2 次警詢筆錄，
    有2 分警詢筆錄在卷可查，由此可見丙○○確實是在精神狀
    況良好且未遭受利誘、強暴、脅迫等外力干擾或壓制其心理
    之情形下接受警方之詢問，故丙○○於警詢中之陳述實具有
    可信之特別情況；且丙○○之陳述涉及被告是否有販賣安非
    他命之事實，自為證明本案犯罪事實之存否所必要者，合有
    證據能力而得採為本案之證據，首應敘明。
二、訊據被告戊○○固承認有於前述時、地為警查獲，且被查扣
    之第二級毒品安非他命（含袋毛重17.325公克）亦為其所有
    等事實，惟矢口否認有何販賣第二級毒品之犯行，辯稱：不
    認識乙○○與丁○○，不可能賣安非他命給他們。丙○○雖
    有認識，但亦不曾賣安非他命給他。又警方所發現搭配0000
    000000號門號SIM 卡之行動電話，是甲○○在使用的，甲○○是在楊梅火車站排班之計程車司機，93年10月12日當天，
    我以1 萬8 千元之代價向甲○○購買上述安非他命，之後甲○○坐我駕駛之車子回到我住處，甲○○看到有警察在就跑
    掉了，並把行動電話遺留在我車上。至於和信電訊雖函覆上
    述門號大量通話之基地台位置，含括被告之住處，但被告不
    知甲○○之住處，故甲○○之住處是否亦在上述基地台含括
    位置之內，即無從得知，尚無法捨上述基地台位置，遽認上
    開門號係由被告所使用。再證人乙○○雖稱最後一次施用安
    非他命之時間係93年10月8 日，但其為警查獲後（93年10月
    12日）所採集之尿液並未驗出安非他命反應，且其就購買安
    非他命之時間及次數，前後所述不一，顯見其所言不實。至
    證人丁○○於偵查、審理時均證稱其不認識被告，是綽號「
    阿義」（音譯）之人販賣毒品給他；而證人丙○○於偵查中
    亦否認認識被告；復參酌本案並未扣到磅秤、分裝袋等器具
    ，實難認定被告有販賣安非他命之犯行云云。惟查：
(1)、被告雖稱0000000000號行動電話是甲○○在使用的，甲○○
    是在楊梅火車站排班之計程車司機云云。惟被告於警詢時先
    稱：警方在我本人所有之0166—FU自小客車內查獲之安非他
    命等贓證物是綽號「小忠」的男子交給我的，他告訴我他在
    12日晚上10點會到我家拿，綽號「小忠」的男子說「水牛」
    會來拿云云（偵查卷第8 頁）；其於偵查初訊時則稱：毒品
    是1 個叫「小忠」的朋友寄放在這裡的，手機是「小忠」的
    ，他姓陳，叫陳○忠云云（偵查卷第53頁）；惟被告於本院
    訊問時，又改稱：那支手機不是我在使用的，是1 個叫甲○○的人在使用，那天我去火車站找他，跟他買了17公克的安
    非他命，然後我回家的時候，他跟著來，後來警察來撞我的
    車，甲○○就先跑掉了，（乙○○、丁○○、丙○○）他們
    3 個人應該是要去找甲○○，所以約在我家附近見面。甲○○是在楊梅火車站排班的計程車司機，我是在新竹戒治的時
    候跟他關在同1 個地方所以才認識的云云（本院卷第22、23
    頁）。是被告就扣案之安非他命究屬何人所有？手機之所有
    權人究為甲○○或陳○忠？「小忠」到底有無搭乘其駕駛之
    汽車一起回到被告住處，前後陳述均有不一，已難使人相信
    為警查獲之毒品及手機確屬「小忠」所有。其次，被告雖辯
    稱其自始至終均稱「小忠」是甲○○云云，然經本院當庭勘
    驗被告於93年10月13日接受內勤檢察官偵訊時之偵訊影音光
    碟結果，發現偵訊內容到偵查卷第53頁第10行為止，筆錄所
    載內容意旨均與被告之陳述相符；且被告在偵訊中明確陳述
    小忠姓陳，經檢察官詢問是否為「陳○忠」，被告答稱是。
    有本院94年3 月1 日審理筆錄所載為憑（本院卷第147 頁）
    。參酌被告為警逮捕之後，若有遭受冤枉誤會之處，定會努
    力細想對己有力之證據，並極力澄清以還自己清白；但被告
    於偵查中初訊時卻稱警方查獲之手機是「陳○忠」的，嗣於
    本院訊問時又改稱是「甲○○」，兩者差距甚大，顯見被告
    係為圖卸責而臨訟杜撰手機使用人之姓名，否則焉有就此有
    利於己之證據，無法為明確供述之可能？再者，經本院向臺
    灣新竹監獄函詢於87至89年間，有無「甲○○」之人在該監
    所執行或接受戒治？該獄亦函覆於上開期間內並無「甲○○
    」之人在監執行及戒治，有該獄94年2 月21日竹監總決字第
    09400001 01 號函附卷可查；由此益見被告供稱上開手機係
    「甲○○」所有云云，確係推諉卸責之詞，不足採信。況且
    ，上開手機自93年8 月1 日起至案發時之93年10 月12 日止
    ，通聯紀錄中顯現絕大多數之收發訊號基地台位置，係在桃
    園縣楊梅鎮○○里○○街80號8 樓，有上開期間之通聯紀錄
    1 份附卷可參（見外放證物）。而上開行動電話號碼係屬和
    信電訊股份有限公司之門號，該公司設於桃園縣楊梅鎮○○
    里○○街80號8 樓之基地台，其收發訊號之範圍包括被告住
    處之桃園縣楊梅鎮○○路219 巷3 號；至於在楊梅火車站收
    發訊號時，所使用之基地台位置則為桃園縣楊梅鎮○○路48
    號，不會使用到上述桃園縣楊梅鎮○○里○○街80 號8樓之
    基地台，並有該公司94年3 月10日和信（業服）字第094000
    362 號函及本院電話紀錄各1 份附卷可稽（本院卷第192 至
    195 頁）。而參酌上述手機門號自93年8 月1 日至同年10月
    12日之通聯紀錄，收發訊號之基地台位置在桃園縣楊梅鎮○○路48號者，僅分別於93年8 月6 日與93年10月12 日 共出
    現6 次，而與使用桃園縣楊梅鎮○○里○○街80號8樓 基地
    台之次數，顯然懸殊，由此可見上開門號使用人之活動範圍
    ，主要係在被告住處之桃園縣楊梅鎮○○路219 巷3號 附近
    ；而在上述2 個月餘之期間，該門號使用人僅有2 天係在楊
    梅火車站附近使用上開門號，故楊梅火車站自非該門號使用
    人之主要活動範圍，應可認定。是被告辯稱上開門號係甲○○使用之門號，甲○○是在楊梅火車站排班之計程車司機云
    云，亦與事實顯然不符。其次，被告於93年10月13 日 接受
    內勤檢察官偵訊時，供稱其使用之手機門號為0000000000，
    後又改稱是760 ，並稱其只有登記該支手機等語，有該次偵
    訊筆錄及本院勘驗筆錄在卷可佐（本院卷第148 頁）；而被
    告在檢察官聲請羈押而由本院訊問時，亦稱其使用之手機門
    號為0000000000（見93年度聲羈字第602 號卷第5 頁）；惟
    被告於本院審理時，又改稱其使用之手機門號為0000000000
    （本院卷第148 頁）；則被告就其使用之手機門號，竟然無
    法明確記憶而有前後3 次相互歧異之答覆，則上開3 門號是
    否確為被告平日使用之門號，亦顯有疑問。再者，被告於本
    院審理時供稱：為警查獲當天本來有帶0000000000號行動電
    話，後來在5 點多時用上開門號撥打「阿忠」0000000000號
    行動電話，出門要到楊梅去買毒品後，就沒有帶手機出門，
    我把手機留在家裡面，家裡只有媽媽和弟弟在，我媽媽、弟
    弟和女朋友都不認識「阿忠」，也不知道「阿忠」的電話。
    為警查獲後我使用之0000000000號手機就放在家裡等語（本
    院卷第149 至151 頁）。然從0000000000號行動電話之通聯
    紀錄顯示，在93年10月12日晚上6 時許，被告為警查獲後翌
    日之同年10月13日下午3 時33 分 、38分、44分、49分，以
    及93年10月14日之後，被告所稱其使用之0000000000號行動
    電話，分別有撥打至被告所稱「甲○○」在使用之00000000
    00號行動電話之紀錄，若被告所稱0000000000號行動電話係
    其在使用、0000000000號行動電話則係「甲○○」在使用等
    語屬實，茲其家人既均不認識「阿忠」，亦不知「阿忠」之
    電話號碼，則被告為警查獲並遭羈押之後，其平日所使用之
    電話怎會由其家人或女友使用，並一再主動撥打給「甲○○
    」？尤有甚者，若被告為警查獲時，其平日使用之行動電話
    確實放在家裡，則被告為澄清警方查獲之0000000000號確非
    其所使用之手機，自應向警方說明上情並帶同警方去勘查其
    平日使用之手機方是，但被告卻絲毫未向警方提及此事（本
    院卷第151 頁），此舉已與常情不合。再被告供稱其將被移
    ，因要賠償其將警車碰壞之損失，所以就用0000000000號手
    機打「女友」「0000000000號行動電話」叫女朋友拿錢來等
    語（本院卷第151 至152 頁），言下之意，顯指0000000000
    號行動電話係其女友所用之手機；嗣經本院質以：「你不是
    說此電話（0000000000）你在用？」，被告才改稱：當天被
    抓我放在家裡，可能我女朋友拿來用云云。但參酌被告既稱
    警方查獲之0000000000號行動電話並非其使用之手機，而係
    「甲○○」使用之手機，但其卻於其女友至警局時，叫其女
    友將該手機帶回去（本院卷第151 至152 頁）；而警方亦認
    為上開手機係屬被告所有之財物，而於查獲翌日將手機發還
    被告，業據證人即查獲警員干銀雄到庭證述明確（本院卷第
    199 頁）。可見被告於案發當時，主觀上即認為警方查獲之
    0000000000號手機，係其使用之財物，才會使用上開手機撥
    打給其女友，並於女友到警局後囑託女友將上開手機攜回。
    綜觀上情，可知本案較為合理之解釋應為，0000000000號行
    動電話本即為被告平日使用之門號，0000000000號行動電話
    則係被告之親戚或友人所使用之行動電話。故0000000000號
    平日通話之基地台位置，絕大部分均為含括被告住處之桃園
    縣楊梅鎮○○里○○街80號8 樓，且被告為警查獲後，其親
    戚或友人亦持續以0000000000號手機撥打000000000 號手機
    欲與被告聯絡，而被告欲通知其女友至警局時，亦係以0000
    000000號手機撥打0000000000號手機與之聯絡，待其女友到
    警局後，並囑託其女友將0000000000號手機攜回；至於0000
    000000號手機之使用人，根本並非在楊梅火車站排班之計程
    車司機「甲○○」，故該手機之通話基地台位置，鮮少在楊
    梅火車站附近，此方與卷內顯示之各項證據資料相符。
(2)、乙○○確有於前述時、地，分別透過友人「親親」，或其本
    人以0000000000號行動電話，撥打被告使用之0000000000號
    行動電話，以1 千元之價格，向被告購買第二級毒品安非他
    命3 次。嗣於93年10月12日下午4 時許，乙○○復使用上述
    行動電話撥打給被告，表示欲購買安非他命，被告向其表示
    要晚點再看看，待乙○○於同日晚上7 時許，駕車至被告住
    處前之空地欲詢問其有無安非他命可供買受時，遂為警當場
    查獲等情，業據證人乙○○於警、偵訊及本院審理時分別證
    述明確。其於本院審理時證稱：93年10月12日晚上7 點有到
    楊梅鎮○○路219 巷3 號，認識在庭之被告，他的綽號是「
    阿新」。是朋友「親親」介紹認識的，有跟被告買過安非他
    命，去年中秋節前後跟被告買過2 、3 次，正確時間已經不
    記得了。最後一次就是被警察抓到的那天，這次沒有買到。
    被抓那天我有打簡訊給被告，說我要過去，但被告沒有回我
    。我的手機是0000000000，我跟被告買每次都買1 千元。我
    的綽號是「小梅」。有在93年10月12日從下午4 點多開始打
    0000000000這支電話打了4 通，這是我和被告聯絡的號碼，
    目的是要拿安非他命。偵卷37、38頁所翻拍之簡訊當中署名
    「小梅」之內容是我發的。因為打電話給被告，被告沒有接
    。而簡訊內容「可以嗎，拜託啦」，意思是請他先給我安非
    他命，讓我用欠錢的方式，過幾天再給錢。另一通「可以欠
    1 張15號還你好嗎」的簡訊，意思就是先給1 千元的安非他
    命的量，15日再還。我能確定至少跟被告拿過三次，每次都
    是1 千元。（問：是否記得在何地跟他拿？）外面，地點不
    一定。有在永平工商前面，還有在被告家前面的大路上，就
    是永平路還沒有彎進去被告家的巷口。第一次是在永平工商
    跟被告拿的。（問：在被告家的巷口跟被告拿過幾次？）不
    敢確定，除最後1 次外，應該還有1 次或是2 次。聯絡方式
    是我打電話給他，使用之門號為0000000000，從九月底快十
    月開始用該門號與被告聯絡。最後一次有拿成功的約在我被
    抓前一星期左右。10月12日發2 通簡訊給被告後，有再打電
    話給被告，下午5 點24分那通，我問有無東西，被告說晚一
    點再看看。（問：之後你有無再撥？）有，晚上6 點29 分
    那通，是剛好到被告家巷口，我被警察攔下時我當時剛好在
    撥電話給被告。我可以確定我買安非他命的人就是今日在庭
    的被告。而「阿中」（音譯）我不認識等語詳盡（本院卷第
    175 至176 、178 至180 、182 至188 頁）。經核上開內容
    核與乙○○於警、偵訊時證述之情節大致相符（偵查卷第19
    頁背面至20、56、95至96頁）；且依前述000000 0000 號行
    動電話之通聯紀錄顯示：上開門號與乙○○使用之00000000
    00號行動電話，分別在93年9 月30日有2 通通話紀錄、同年
    10月1 日有3 通通話紀錄、10月3 日有2 通通話紀錄、同年
    10月5 日有3 通通話紀錄、同年10月8 日有1 次通話紀錄、
    同年10月11日又有1 次通話紀錄，可見乙○○確實在去年中
    秋節（經查為93年9 月28日）後，與被告有頻繁之電話聯絡
    ；再參酌乙○○於93年10月12日下午4 時許留給被告之2 通
    簡訊，確實係以「小梅」之代號向被告陳稱：「可以嗎？拜
    託啦！」、「阿新：我小梅可以欠1 張15號還你好嗎？」等
    語，有自0000000000號手機之通話紀錄及簡訊內容所翻拍之
    照片3 張存卷可參（偵查卷第35、37、38頁），而上開通話
    對象之綽號，分別與乙○○及被告之姓名相符，且通話內容
    亦與買賣毒品之情節吻合，由此益見0000000000 號 門號確
    係被告所使用，而與乙○○聯絡買賣毒品所用之通訊工具；
    且乙○○自93年中秋節後，確實至少有向被告買受3 次之安
    非他命無誤。至於乙○○就其向被告買受安非他命之時間與
    次數，於警詢中先稱約為警查獲前2 個月開始向被告買毒品
    ，約向被告買6 次；於偵查中初訊時稱：認識被告約1 個多
    月，共買了約6 次；於偵查中複訊時則稱：今年中秋節即8
    月間開始向被告購買安非他命3 次等語，前後容有部分差異
    。但參酌乙○○於本院審理時證稱其自民國82年左右就開始
    斷斷續續地施用第二級毒品（本院卷第180 至181 頁），則
    乙○○自82年間至本案發生時之93年8 月或9 月間，施用第
    二級毒品之期間已長達10年，若要乙○○就此長時間內向各
    該上手購買毒品之時間、次數，均能絲毫不差的正確記憶，
    亦屬強人所難之事。其次，乙○○就其向被告購買毒品之時
    間與次數，雖有些許差異，但上開差異並非南轅北轍，且乙○○於偵查中複訊及本院審理時，均一再強調確實有向被告
    購買安非他命，只是無法正確記憶購買安非他命之時間與次
    數，但能確定是在中秋節前後之1 個月左右，且至少能確定
    向被告買過3 次等語；若非乙○○確有向被告購買安非他命
    之事實，焉有甘冒偽證罪責而一再指證被告上開犯行之可能
    ？又乙○○於警詢及偵查中雖稱從93年8 月之中秋節左右開
    始向被告買安非他命；然經本院查證得知93年之中秋節應為
    93年9 月28日，故乙○○之真意，應係指自93年9 月底左右
    開始向被告購買安非他命，故乙○○所指之購買時間，既與
    前述通聯紀錄顯示之內容相符，益見其所言屬實。再者，乙○○於警詢時證稱其最後一次向被告購買安非他命及施用安
    非他命之時間係93年10月8 日（被告及其辯護人對乙○○於
    警詢所為證述之證據能力均不爭執），而其為警查獲後（93
    年10月12日）所採集之尿液並未驗出安非他命反應，固有桃
    園縣政府警察局平鎮分局被採尿人姓名編號對照表及昭信科
    技顧問股份有限公司出具之濫用藥物陰性檢體檢驗報告各1
    份附卷為憑（本院卷第69至70頁）。惟按，一般人施用第二
    級毒品安非他命後，距採集尿液可得驗出甲基安非他命之時
    間，最長不會超過96小時，有行政院衛生署藥物食品檢驗局
    81年藥檢壹字第0015 6號函可參，且為本院辦理此類案件依
    職權所知之事實；是93年10月8 日距離乙○○為警查獲之同
    年月12日，既已相隔4 天，則乙○○若於93年10月8 日有施
    用安非他命之行為，但其為警查獲後所採集之尿液，卻無法
    驗出安非他命陽性反應，亦與事理相符。被告辯稱乙○○為
    警查獲後所採集之尿液，並未驗出安非他命陽性反應，顯見
    乙○○證稱其於93年10月8 日最後1 次向被告買受並進而施
    用毒品等語，顯然不實云云，亦不足採。
(3)、丁○○確有於前述時、地，分別透過友人「阿新」代為聯繫
    ，或其本人以0000000000號行動電話，撥打被告使用之0000
    000000號行動電話，以1 千元之價格，向被告購買毛重0.5
    至0. 8公克之安非他命3 次，另曾以2 千元之價格向被告購
    買安非他命1 次。嗣於93年10月12日下午6 時許，丁○○復
    使用上述行動電話撥打給被告，表示欲購買安非他命，被告
    向其表示要晚點再看看，待丁○○於同日晚上7 時許，駕車
    至被告住處前之空地欲詢問其有無安非他命可供買受時，遂
    為警當場查獲等情，業據證人丁○○於本院審理時到庭證稱
    ：警察抓我的那天，我帶的行動電話號碼是0000000000號，
    「問：（提示0000000000於93年10月12日下午6 點41分之通
    聯紀錄）你打給誰？」我朋友跟我介紹說那邊可能有安非他
    命，電話是我跟我朋友一起打的。當時接電話的是1 個男孩
    子的聲音，然後他說他不在家。「問：（提示0000000000與
    00000000 00 自8 月份之後的通聯紀錄）據通聯紀錄顯示，
    你自93年9 月份開始到93年10月12日為止，與0000000000這
    支電話的通話紀錄達到12次？」我有打過這通電話聯絡要拿
    安非他命，但是拿東西給我的不是這個人。我們約好地方，
    地點就在永平路上往永平工商的路上，是在過路口後大約20
    公尺，這個路口就是當天我被抓所彎進去的路口。外號叫「
    阿新」的人就是介紹我聯絡這個電話有東西可以拿的人。（
    93年10月12日）當天到了這個地點之後，就是準備要去拿毒
    品。（跟你買賣毒品的對象是不是就是剛剛在庭的被告？）
    我真的沒有看過他，是一個小弟拿給我的，大約20出頭。當
    天有1 千元所以想過去順路買。我打0000000000這支電話時
    我稱他「阿義」（音譯），是講國語。被警察抓到的那天，
    6 點41分的時候，所打的那通電話要拿1 千元的安非他命，
    跟「阿義」拿。（電話中如何講？）我就問他在不在，然後
    他說他現在人在外面，所以他就叫我再打打看，我之後還有
    再打，也是打同一支電話，然後「阿義」說他不在家，應該
    是他接的，平常就是這個聲音。平日都會約在永平路往永平
    工商的方向經過上開路口約20公尺的地方，這是對方要求的
    。一共買過5 次，4 次是1 千元，1 次2 千元。這5 次有包
    括被抓的那1 次。在埔心火車站交易過2 次，其他幾次都是
    在過這個路口往前20公尺處。第一次交易的時候，是我朋友
    幫我打的，最早交易的1 次是9 月份。我大概知道對方是住
    在巷子裡面，因為他常跟我約在那裡，然後我看到他的時候
    ，他是走路出來的。巷子裡面最近的住家就是219 巷巷子轉
    角那裡有一家。我買1 千元的量大約毛重0.5 到0.8 公克，
    2 千元我沒有秤我不知道等語詳盡（本院卷第104 至114 頁
    ）。丁○○於本院審理時雖僅證稱其購買安非他命之對象為
    「阿義」，不知道是不是被告，且稱交付毒品給他的人不是
    被告云云；但參酌丁○○於警詢時已明確陳稱：其於93年10
    月12日至桃園縣楊梅鎮○○路219 巷3 號是要去向被告購買
    毒品，大約從1 星期前開始向被告購買毒品，都以其本人使
    用之00 00000000 號行動電話撥打戊○○之手機0000000000
    號聯絡後，在約定時間至被告家門口（即警方查獲地點）一
    手交錢一手交貨，（最後一次）係於93年10月5 日向被告購
    買2000元之安非他命，其和被告係經由友人介紹認識，認識
    約1 年餘等語甚明（偵查卷第22頁背面至23頁）。稽以丁○○應警詢問時並未遭致刑求，此業據丁○○於本院審理時陳
    明無誤（本院卷第105 頁），至其雖稱警方曾嚇稱：若不配
    合的話，要直接送去收押云云。然查，乙○○之警詢筆錄係
    於93年10月12日20時10分製作，先於丁○○應詢之93年10月
    13日零時20分，且乙○○於警詢時已就被告販毒之情節指證
    甚詳，就警方之辦案立場而言，已足認被告涉嫌重大並得依
    法移送偵辦；因之，倘另有他人指證，僅在錦上添花，有之
    固佳，缺之亦不損及警方對本案之偵辦，是以員警核無求功
    心切而對丁○○不法取供之迫切性與必要性。再徵諸證人干
    銀雄於本院審理時結證稱：我們是先做乙○○之筆錄，乙○○已經把所有事情交代清清楚楚，所以我們後來詢問丁○○
    時，所持的態度就是他要說就說，不說就算了；因為乙○○
    之證詞就夠了，所以不可能用強暴脅迫的態度對丁○○等語
    益明（本院卷第203 頁）。佐上各情，可見丁○○稱警員以
    徑送收押等語相脅云云，顯為誇渲之虛詞，非可採信。從而
    ，丁○○於警詢之陳詞，係在自由意思而無遭受任何不當外
    力干預下所為，應可認定。再者，丁○○應警詢時，係在甫
    遭查獲未久後所為，斯時心緒當屬忐忑，因此，其除不及深
    思細節而無法詳述盡陳之外，應無暇可以巧構佈局、匿飾情
    節，故此時所為之陳述自較近於真實。再對照丁○○於本院
    審理時原本否認有撥打上述電話購買安非他命之行為，經本
    院提示通聯紀錄後，方承認有撥打電話向綽號「阿義」之人
    購買安非他命等情，顯見丁○○於本院審理時之證言顯有避
    重就輕之情形。又0000000000係被告所使用之門號，已如前
    述；且丁○○證稱之購買安非他命地點，大部分係在被告家
    門前之巷口附近，而與乙○○前述購買安非他命之地點相近
    ；再丁○○亦稱其購買安非他命之對象係叫「阿義」，而與
    被告姓名中之「益」字譯音相同，顯見丁○○購買毒品之對
    象，實際上即係被告無誤。丁○○應係畏懼日後遭受被告報
    復，或因顧念雙方往日之情誼，不敢直接說出被告即為其毒
    品來源，方以「阿義」之綽號代之，並諉稱拿毒品給他之人
    並非被告。但相形之下，有關購買毒品之對象，丁○○於警
    詢時所陳，不論形式及實質上，均較其於本院審理時此部分
    之證述，具有可信之特別情況，復為證明被告犯罪事實存否
    所必要，依刑事訴訟法第159 條之2 之規定，其於警詢此部
    分之證詞，當然具有證據能力，且可予以採信。至於其於本
    院審理時就此部分所為之證詞，基於上開理由，則不可採信
    。末查，丁○○使用之0000000000行動電話，自93年9 月份
    開始到93年10月12日為止，與被告使用之0000000000號行動
    電話通話之次數高達12次，有通聯紀錄1 份附卷可參，由此
    益見丁○○於本院審理時證稱：自93年9 月份開始，至93年
    10月12日為警查獲時止，共向「阿義」買得安非他命4 次，
    其中3 次是1 千元，只有1 次是2 千元等語，即係指丁○○
    向被告買得安非他命之正確時間、次數與金額無誤。
(4)、丙○○於93年10月10日，曾在被告之住處樓下，以1 千元之
    代價，向被告買受第二級毒品安非他命1 次乙節，業據丙○○於警詢中陳述：我曾於93年10月10日向戊○○買過1 次毒
    品，在他樓下交易，交易金額1 千元等語明確（偵查卷第27
    頁背面）。參酌丙○○所述之買賣毒品地點、金額，分別與
    乙○○、丁○○證述之情節大致相符，足見丙○○於警詢中
    所言非虛。其次，被告之住處為桃園縣楊梅鎮○○路219 巷
    3 號，同巷5 號為隔壁之鄰居，該3 棟相連之房屋前方有一
    片空地，旁邊圍牆隔壁係一置放農具之倉庫，再隔壁才有住
    家，該住家與被告住處約50公尺，被告住處後門臨永平路，
    旁邊則臨永平路219 巷，上開道路均屬路面不寬之小徑等情
    ，業據至現場查獲之警員干銀雄於本院審理時到庭證述明確
    （本院卷第98頁），復有被告住家周邊照片10張及干銀雄繪
    製之平面圖1 紙存卷供參（本院卷第121 至126 頁），由上
    開證據可知被告住家附近並非人潮往來眾多之熱鬧市區○○○○○路219 巷進入被告住家前方空地之人，應係欲至永平
    路219 巷3 號、5 號尋人之訪客無誤。又乙○○等人被查獲
    之經過，係警方先查獲被告後，在1 個鐘頭左右陸續查獲其
    他3 人。當時係乙○○先開1 輛紅色的車停在被告家前面的
    空地，警方前往盤查時，他就說他是過來跟被告買毒品的；
    再來就是丁○○，他也是開1 部車過來，停車的位置就在永
    平路219 巷轉進來之空地，警方前往盤查，他就承認他是要
    來買毒品的；第三位就是丙○○，他是走路進來的，警察在
    他的包包裡面找到1 個吸食器，後來他也說他是要來買毒品
    的等情，除據干銀雄於本院審理時證述明確之外（本院卷第
    98至99頁）；並經乙○○與丁○○到庭證述其等於查獲當天
    ，確實是到該處準備購買安非他命等情屬實；且有前述通聯
    紀錄可資佐證，足見乙○○與丁○○均因曾向被告買過安非
    他命，因而知悉被告大概住在該處附近，乃自行至該處準備
    購買安非他命無訛。而上述情節核與丙○○出現在該處之情
    形，如出一轍，由此益見丙○○亦因曾在該處向被告買受毒
    品，知悉被告係住在前述空地附近，故於93年10月10日買受
    毒品後，又於93年10月12日再度至上址準備向被告買受毒品
    無誤。至於丙○○固於偵查中陳稱：不認識被告，是因為警
    察說要修理我們（才在警詢中說有向被告買過毒品），但是
    警察沒有修理我們，我只是經過該處被臨檢云云。然乙○○
    於本院審理時，並未提及警察有以強暴脅迫等不正方式違法
    取供之情形；而丁○○亦不曾受到違法取供之對待，且干銀
    雄亦到庭證述絕無違法取供之情形，而均如前述，可見丙○○於偵查中陳稱警察有脅迫要修理他們云云，已不足採。又
    丙○○既稱警方後來並未修理他，則丙○○並未受到何等不
    利之對待，又豈有迫於壓力隨意誣指不認識之被告涉有販賣
    毒品此等重罪之可能？再者，丙○○陳稱其坐計程車至該處
    即被臨檢云云，顯然與常情不合；且丙○○若係坐計程車在
    該處下車，顯然係欲至永平路21 9巷3 號或5 號尋人，惟丙○○既稱不認識被告，又無法說出其至該處欲尋何人，顯見
    丙○○至該處係為從事不法之情事，方不敢說出其至該處之
    真正目的。況且，被告於本院訊問時係稱：因為我有至丙○○家賣過舊五金、舊報紙，所以見過3 、4 次面等語（本院
    卷第22頁）；被告上開供述顯與丙○○於偵查中證稱不認識
    被告等語，截然不符，由此益見丙○○於偵查中改稱不認識
    被告，從未向被告買過毒品云云，均屬事後迴護被告之詞，
    不足採信。
(5)、被告於93年10月12日下午4 時7 分許、4 時30分許分別接獲
    乙○○之簡訊，表示欲用賒欠之方式向被告購買1 千元之安
    非他命；嗣於同日下午5 時24分許，乙○○又撥打電話給被
    告表明上述購買意思，經被告回覆以：晚點再看看後；被告
    旋於同日下午5 時51分許到達楊梅火車站，向不知名之人士
    以1 萬8 千元之價格購得安非他命。被告購得上開安非他命
    後，丁○○復於同日下午6 時41分許撥打電話給被告，表示
    欲購買安非他命，經被告表示人在外面，晚點再看看後，被
    告乃於同日晚上約7 時返回住處等情，已如前述。又被告返
    回住處時當場為警查獲，警方並在被告駕駛之汽車中央扶手
    下方查獲被告所有之不明藥物1 包，業據干銀雄到庭證述明
    確，並有查獲照片4 張附卷可參（本院卷第97頁、偵查卷第
    33至34頁）。而上開不明藥物經檢驗結果，確為第二級毒品
    安非他命，實秤毛重17.479公克，驗餘毛重為17.352公克（
    含塑膠袋2 只）乙節，亦有行政院衛生署管制藥品管理局94
    年1 月17日函暨所附管檢字第0930012512號檢驗成績書1 份
    存卷可佐（本院卷第91至92頁），足見被告確有於93年10月
    12日下午5 時許至楊梅火車站購買上開安非他命之事實。又
    被告外出購買安非他命前，接獲乙○○表示欲購買安非他命
    之電話，即向乙○○表示晚點再看看，顯見被告並無拒絕乙○○之意思，僅表示現在手上並無毒品或不方便，以致未能
    立時答應，希望乙○○晚點再聯絡看看；再參酌被告隨即出
    門購買安非他命，且被告一次購買之重量高達17點多公克，
    與一般人單純供己施用時，一次頂多購買零點幾公克、價格
    約500 或1000元左右之安非他命，情形顯然不同。再佐以丁○○於同日晚上6 時許打電話向被告表示欲購買安非他命時
    ，被告亦未拒絕丁○○之邀約，僅表示其尚未返家，晚點再
    聯絡看看等情，顯見被告至楊梅火車站購買安非他命之時，
    確實有將其購得之安非他命販賣給乙○○或他人以牟利之意
    圖，僅係其尚未與各該買受人談妥確切之金額與數量而已。
    況且，被告攜帶上開安非他命返家後，乙○○、丁○○與丙○○3 人，果然陸續抵達被告住處前方之空地，準備要向被
    告購買安非他命，亦已如前述；由此益見被告確係基於轉售
    毒品給他人以營利之意圖，方至楊梅火車站購入上開安非他
    命，應可確定。
(6)、末查，乙○○、丁○○與丙○○等人，雖無法明確陳述其等
    每次向被告購買安非他命之正確數量，而被告亦未坦白供稱
    其販賣安非他命予上述3 人之正確數量與購入價格，故本院
    無從得知被告實際販入與售出安非他命之正確價格。惟查毒
    品安非他命之價值高昂，且毒品買賣係屬非法交易，政府一
    向查禁森嚴，予以重罰而無寬貸之餘地，是毒品之買賣恆以
    隱密之方式為之，並無公定之價格及數量，且買賣之價量並
    可能依雙方關係之深淺、彼此之資力厚薄、供需情況、查緝
    是否嚴緊、來源是否充裕等情而有所不同，非可一概而論。
    故買賣之數量及價額，除非買賣雙方俱供認明確，委難察得
    實情；惟衡諸常情，倘非有利可圖，或係至親好友間外，一
    般人實無平白甘冒被處重罰之高度風險而轉讓毒品。再參酌
    被告於93年10月12日當天，係以1 萬8 千元之價格購入毛重
    17.479公克之安非他命，平均每公克之販入價格約為1029.8
    元；而丁○○證述其若以1 千元之價格，可向被告購得之安
    非他命數量約為0. 5至0.8 公克，可見被告出售安非他命之
    價格約為每公克2 千至1250元之間，是被告出售安非他命予
    他人之平均價格，既較其此次買入安非他命之平均價格為高
    ，益見被告顯係在轉售安非他命之際，從中賺取買賣差價以
    牟利，至為灼然。綜上所述，本件事證明確，被告連續販賣
    第二級毒品安非他命之犯行堪以認定。
三、按販賣毒品罪，並不以販入之後復行賣出為構成要件，即以
    營利為目的將毒品購入或賣出，有一於此，其犯罪即已成立
    。故被告戊○○先後販賣安非他命給乙○○、丁○○與丙○○之行為，固屬販買毒品行為無疑；又其另於93年10月12日
    基於營利之意圖，在楊梅火車站前購入安非他命，準備日後
    販賣給乙○○或他人之行為，縱使尚未將安非他命賣出，亦
    已成立販賣毒品之罪行。故核被告戊○○所為，係犯毒品危
    害防制條例第4 條第2 項之販賣第二級毒品罪。被告販賣毒
    品前後，持有為供販賣之毒品之低度行為，應為嗣後販賣毒
    品之高度行為所吸收，不另論罪。被告先後8 次售出安非他
    命給乙○○、丁○○、丙○○3 人之行為，以及為圖轉售以
    營利而購入安非他命之行為，均係在緊接之時間內，以相同
    之方法，觸犯犯罪構成要件相同之罪，顯係基於概括犯意連
    續為之，應依刑法第56條之規定以一販賣第二級毒品罪論，
    並依法僅就法定刑有期徒刑及罰金部分加重其刑，至法定刑
    無期徒刑部分，依法則不得加重。再者，被告有如事實欄所
    載之犯罪科刑執行情形，有臺灣高等法院被告全國前案紀錄
    表1 份附卷可查，被告於有期徒刑執行完畢後，5 年內再犯
    本件有期徒刑以上之罪，為累犯，應依刑法第47條規定，加
    重其刑，並依法僅就法定刑有期徒刑及罰金部分遞加重之。
    至於公訴人就被告販賣安非他命予丁○○之部分，雖僅起訴
    93年10月5 日該次，惟其餘3 次販賣予丁○○及93年10月12
    日該次為供轉售牟利而販入安非他命之犯行，與業已起訴並
    經本院論罪科刑之部分，既具有連續犯之裁判上一罪關係，
    本院自應併予審理。爰審酌被告在將近1 個月之時間內先後
    販賣毒品9 次，明確之販賣對象共有3 人，可見其販賣之次
    數頻繁，對象亦屬廣泛，足以嚴重危害我國社會治安，又其
    犯罪後一再飾詞狡辯，未見悔意，惟其犯罪所得僅止9 千元
    ，並非獲利豐厚等一切情狀，量處如主文所示之刑。
四、被告為警查獲時所扣得之安非他命2 包（原本僅有1 包，查
    獲時因外包裝有損壞，警方遂另行將安非他命包裝成2 包，
    驗餘含2 只塑膠袋之毛重為17.352公克），送驗結果均含有
    第二級毒品安非他命成分，已如前述，驗餘之毒品自應依毒
    品危害防制條例第18條第1 項前段之規定，沒收銷燬之。毒
    品之包裝塑膠袋2 只，衡情難以與毒品完全析離，自應一併
    沒收銷燬之。再被告販賣毒品所得之財物現金9 千元，應依
    毒品危害防制條例第19條第1 項之規定予以沒收，如全部或
    一部不能沒收時，應以其財產抵償之。至於被告聯絡販賣毒
    品事宜所用之0000000000門號晶片卡，係電信公司所有出租
    予他人之物，並非被告所有之物，故不予沒收。又被告為警
    查獲時使用之手機1 支，因被告否認為其所有之物，且一般
    人將手機（指硬體部分不包含門號）借予他人使用之情形，
    亦所在多有，本院並無確切證據足以證明該支手機確係被告
    所有之物，爰不予沒收。末查，被告為警查獲時被扣得之海
    洛因1 包，因與本案無涉，亦不予沒收，附此說明。
五、公訴意旨另以：被告自93年8 月間至同年9 月下旬以前，基
    於意圖營利而販賣第二級毒品安非他命之犯意，經由乙○○
    撥打戊○○使用之0000000000號行動電話後，由戊○○以1
    次1 千元至2 千元之代價，每週販賣安非他命1 次給乙○○
    ，因認被告此部分亦涉有販賣第二級毒品安非他命之犯行云
    云。惟按犯罪事實應依證據認定之，無證據不得認定犯罪事
    實；又不能證明被告犯罪者，應諭知無罪之判決，刑事訴訟
    法第154 條第2 項、第301 條第1 項分別定有明文。本件公
    訴人認定被告涉有上開犯行，係以乙○○在警、偵訊之陳述
    為其主要論據。訊據被告堅詞否認有上述販賣第二級毒品之
    犯行，辯稱：未曾販賣毒品給乙○○云云。經查：乙○○固
    於警詢中陳稱：為警查獲前2 個月開始向被告買毒品，約向
    被告買6 次；惟其於偵查中複訊時已改稱：今年中秋節即8
    月間開始向被告購買安非他命3 次；且於本院審理時亦證稱
    能確定之購買次數即為3 次等語。再參酌乙○○證稱其自82
    年左右就開始斷斷續續地施用第二級毒品，則迄本案被查獲
    時，乙○○施用第二級毒品之期間已長達10年，故乙○○就
    向何人購買幾次毒品之記憶，自難以絲毫不差的正確記憶。
    其次，乙○○於偵查中複訊及本院審理時，均一再強調確實
    有向被告購買安非他命，能確定的時間是在中秋節前後之1
    個月左右，且至少能確定向被告買過3 次等語，依據罪疑唯
    輕之原則，自僅能就證人明確指述之部分，認定被告有此部
    分之罪嫌。再者，經本院查證後93年之中秋節應為93年9 月
    28日，由此益見乙○○於警詢及偵查中初訊時之真意，應係
    指自93年9 月間開始向被告購買安非他命，而非自93年8 月
    間即開始向被告購買毒品。況且，乙○○於本院審理時證稱
    ，除第一次向被告購買時係透過友人「親親」介紹以外，其
    餘各次其均用0000000000號門號撥打給被告購買毒品，而依
    上開門號之通聯紀錄，乙○○自93年9 月30日起方與被告有
    通話之紀錄存在，由此益見被告在93年9 月下旬之前，並無
    販賣安非他命給乙○○之犯行。此外，本院復查無相關事證
    足以認定被告有於93年8 月至同年9 月下旬以前販賣第二級
    毒品給乙○○之犯行，本應為被告無罪之諭知。但公訴人既
    認被告此部分之行為，與前述業經本院論罪科刑之販賣毒品
    部分，有連續犯之裁判上一罪關係，爰不另為無罪之諭知。
據上論斷，應依刑事訴訟法第299 條第1 項前段，毒品危害防制
條例第4 條第2 項、第18條第1 項前段、第19條第1 項，刑法第
11條前段、第56條、第47條，判決如主文。
本案經檢察官趙燕利到庭執行職務。
中　　華　　民　　國　　94　　年　　4 　　月　　8 　　日
                        臺灣桃園地方法院刑事第十一庭
                            審判長法  官　蔡榮澤
                                  法  官  丁俊成
                                  法  官  游士珺
上正本證明與原本無異。
如不服本判決書應於送達後10日內向本院提出上訴狀。
                                  書記官  陳淑瓊
中　　華　　民　　國　　94　　年　　5 　　月　　4 　　日
附錄本案論罪科刑法條：
毒品危害防制條例第四條
製造、運輸、販賣第一級毒品者，處死刑或無期徒刑；處無期徒
刑者，得併科新臺幣一千萬元以下罰金。
製造、運輸、販賣第二級毒品者，處無期徒刑或七年以上有期徒
刑，得併科新臺幣七百萬元以下罰金。
